de: Kompatibler Webstuhl: Standwebstuhl; Webrahmen; Bandwebrahmen; Steckwebrahmen; Gatterkammwebrahmen; Tischwebstuhl; Bildwebstuhl; Universal; Sonstige
ru: Совместимый ткацкий станок: Напольный ткацкий станок; Рамный ткацкий станок; Лентоткацкий станок; Ткацкая рамка со штырьками; Станок с жестким бердо; Настольный ткацкий станок; Гобеленовый ткацкий станок; Универсальный; Другое
sl-SI: Združljiva statev: Talne statve; Okvirne statve; Trakovne statve (inkle); Statve z zatiči (pin loom); Statve s togo nicelnico; Namizne statve; Statve za tapiserije; Univerzalno; Drugo
ro-RO: Război de țesut compatibil: Război de țesut pe podea; Război de țesut cu cadru; Război tip inkle; Război cu pini; Război cu spată rigidă; Război de masă; Război pentru tapiserie; Universal; Altele
el: Συμβατός αργαλειός: Επιδαπέδιος αργαλειός; Αργαλειός-τελάρο; Αργαλειός ταινιών (inkle); Αργαλειός με καρφάκια; Αργαλειός rigid heddle; Επιτραπέζιος αργαλειός; Αργαλειός ταπισερί; Γενικής χρήσης; Άλλο
bg-BG: Съвместим стан: Подов стан; Стан-рамка; Стан Inkle; Иглен стан; Стан с твърда нищелка; Настолен стан; Стан за гоблени; Универсален; Друго
es: Telar compatible: Telar de suelo; Telar de marco; Telar inkle; Telar de pines; Telar de lizo rígido; Telar de mesa; Telar de tapicería; Universal; Otro
it: Telaio compatibile: Telaio a terra; Telaio a cornice; Telaio inkle; Telaio a pioli; Telaio a pettine liccio; Telaio da tavolo; Telaio per arazzi; Universale; Altro
nb: Kompatibel vevstol: Gulvvevstol; Rammevev; Båndvev; Pinnvev; Grindvev; Bordvev; Billedvev; Universell; Annet
sv: Kompatibel vävstol: Golvvävstol; Ramvävstol; Bandvävstol; Pinnvävstol; Grindvävstol; Bordsvävstol; Gobelängvävstol; Universell; Övrigt
fr: Métier à tisser compatible: Métier à tisser à pédales; Métier à cadre; Métier à rubans; Métier à tisser à picots; Métier à peigne envergeur; Métier de table; Métier à tapisserie; Universel; Autre
hr-HR: Kompatibilni razboj: Podni tkalački stan; Tkalački okvir; Inkle tkalački stan; Okvir s iglama (pin loom); Tkalački stan s krutim nitćanicama; Stolni tkalački stan; Tkalački stan za tapiserije; Univerzalno; Ostalo
pt-BR: Tear compatível: Tear de chão; Tear de quadro; Tear inkle; Tear de pregos; Tear de pente liço; Tear de mesa; Tear de tapeçaria; Universal; Outro
ko: 호환 가능한 직기: 플로어 룸; 프레임 룸; 잉클 룸; 핀 룸; 리지드 헤들 룸; 테이블 룸; 태피스트리 룸; 범용; 기타
fi: Yhteensopivat kangaspuut: Lattiakangaspuut; Kehyskangaspuut; Nauhakangaspuut; Tappikangaspuut; Pirtakangaspuut; Pöytäkangaspuut; Kuvakudoskangaspuut; Yleinen; Muu
sk-SK: Kompatibilný tkáčsky stav: Podlahové krosná; Rámové krosná; Stuhové krosná; Špendlíkové krosná; Krosná s pevným nicelníkom; Stolové krosná; Gobelínové krosná; Univerzálne; Iné
th: เครื่องทอผ้าที่ใช้งานร่วมกันได้: กี่ทอผ้าแบบตั้งพื้น; กี่ทอผ้าแบบกรอบ; กี่ทอผ้าแบบ Inkle; กี่ทอผ้าแบบหมุด; กี่ทอผ้าแบบ Rigid heddle; กี่ทอผ้าแบบตั้งโต๊ะ; กี่ทอผ้าพรมแขวนผนัง; อเนกประสงค์; อื่นๆ
ja: 互換性のある織機: フロールーム; フレームルーム; インクルルーム; ピンルーム; リジッドヘドルルーム; テーブルルーム; タペストリールーム; ユニバーサル; その他
tr: Uyumlu dokuma tezgâhı: Ayaklı dokuma tezgahı; Çerçeveli tezgah; Çarpana tezgahı; İğneli tezgah; Taraklı dokuma tezgahı; Masaüstü dokuma tezgahı; Goblen tezgahı; Evrensel; Diğer
zh-TW: 相容織布機: 落地織機; 框架織機; 帶織機; 釘板織機; 硬綜織機; 桌上型織機; 掛毯織機; 通用; 其他
en: Compatible loom: Floor loom; Frame loom; Inkle loom; Pin loom; Rigid heddle loom; Table loom; Tapestry loom; Universal; Other
cs: Kompatibilní tkalcovský stav: Podlahový tkalcovský stav; Rámový tkalcovský stav; Hřebenový stav (Inkle); Destičkový tkalcovský stav (Pin loom); Tkalcovský stav s pevným listem (Rigid heddle); Stolní tkalcovský stav; Gobelínový tkalcovský stav; Univerzální; Jiné
pt-PT: Tear compatível: Tear de chão; Tear de quadro; Tear inkle; Tear de pinos; Tear de pente liço rígido; Tear de mesa; Tear de tapeçaria; Universal; Outro
vi: Loại khung dệt tương thích: Khung dệt đứng; Khung dệt khung; Khung dệt đai (Inkle); Khung dệt ghim; Khung dệt rigid heddle; Khung dệt để bàn; Khung dệt thảm (Tapestry); Phổ thông; Khác
zh-CN: 适配织机: 落地织机; 框架织机; 狭带织机; 针织机; 刚性综丝织机; 台式织机; 挂毯织机; 通用; 其他
pl: Kompatybilne krosno: Krosno podłogowe; Krosno ramowe; Krosno tabliczkowe; Krosno kołeczkowe; Krosno z płochą rzędową; Krosno stołowe; Krosno do gobelinów; Uniwersalne; Inne
lt-LT: Suderinamos audimo staklės: Grindinės staklės; Rėminės staklės; Juostų audimo staklės; Smeigtukinės staklės; Staklės su skieteliu; Stalo staklės; Gobeleno staklės; Universalus; Kita
nl: Compatibel weefgetouw: Vloerweefgetouw; Weefraam; Bandweefgetouw; Pinweefraam; Hevelrietweefgetouw; Tafelweefgetouw; Tapijtweefgetouw; Universeel; Overig
hu: Kompatibilis szövőszék: Álló szövőszék; Szövőkeret; Szalagszövő; Tűs szövőkeret; Merev nyüstös szövőkeret; Asztali szövőszék; Kárpitszövő keret; Univerzális; Egyéb
da: Kompatibelt væv: Gulvvæv; Rammevæv; Båndvæv; Stiftevæv; Spjældvæv; Bordvæv; Billedvæv; Universel; Andet